【裁判字號】    97,裁,1806
【裁判日期】    970313
【裁判案由】    空氣污染防制法
【裁判全文】
最  高  行  政  法  院  裁  定
                                     97年度裁字第01806號
上  訴  人  裕輝營造有限公司
代  表  人  甲○○
訴訟代理人  蘇志成律師
被 上訴 人  臺東縣政府
代  表  人  乙○○
上列當事人間空氣污染防制法事件，上訴人對於中華民國95年4
月28日高雄高等行政法院94年度訴字第959號判決，提起上訴，
本院裁定如下：
    主  文
上訴駁回。
上訴審訴訟費用由上訴人負擔。
    理  由
一、按對於高等行政法院判決之上訴，非以其違背法令為理由，
    不得為之，行政訴訟法第242條定有明文。依同法第243條第
    1項規定，判決不適用法規或適用不當者，為違背法令；而
    判決有同條第2項所列各款情形之一者，為當然違背法令。
    又提起上訴，應以上訴狀表明上訴理由，並應添具關於上訴
    理由之必要證據，復為同法第244條第1項第4款及第2項所明
    定。準此，當事人對於高等行政法院判決提起上訴，如以高
    等行政法院判決有行政訴訟法第243條第1項規定之不適用法
    規或適用不當為理由時，其上訴狀或理由書應有具體之指摘
    ，並揭示該法規之條項或其內容；若係成文法以外之法則，
    應揭示該法則之旨趣；倘為司法院解釋或本院之判例，則應
    揭示該判解之字號或其內容；如以高等行政法院判決有行政
    訴訟法第243條第2項所列各款情形為理由時，其上訴狀或理
    由書應揭示合於該條項各款之事實。上訴狀或理由書如未依
    此項方法表明，或其所表明者與上開法條規定不合時，即難
    認為已對高等行政法院判決之違背法令有具體之指摘，其上
    訴自難認為合法。
二、上訴人從事土木建築工程業務，承包訴外人王筱蘭（即業主
    ）起造之「幼稚園新建工程」（地址：臺東縣臺東市○○段
    123-2、123-3及123-4等地號），進行地上物主體結構及附
    屬設施工程等施工項目時，經被上訴人所屬環境保護局於民
    國93年12月20日11時34分許派員督同檢測機構即南台灣環境
    科技股份有限公司（下簡稱南台灣公司）人員稽查該營建工
    地之空氣污染防制作業情形，發現工地內裸露地面約有1751
    ㎡(平方公尺)，現場並無有效空氣污染防制措施，致造成塵
    土飛揚，乃現場拍照存證，並於系爭工地周界外西南處(即
    現場測得東北風之下風處）測點（編號：Ａ０００）設置儀
    器進行TSP（總懸浮微粒濃度)檢測，結果於該點測得粒狀污
    染物為1170μg/Nm3，未符合固定污染源空氣污染物排放標
    準所定限值9（500μg/Nm3即500微克/凱氏溫度273度及1大
    氣壓下立方公尺），違反空氣污染防制法第20條第1項規定
    ，被上訴人乃依同法第56條第1項規定裁處上訴人新臺幣（
    下同）30萬元罰鍰。上訴人不服，循序提起本件行政訴訟。
    案經原審駁回其訴。上訴人對於高等行政法院判決上訴，雖
    以原判決違背法令為由，本院經核其上訴理由狀所載內容，
    無非重述其在原審起訴之內容，主張被上訴人採樣方式有誤
    ，污染源並非上訴人工地所造成等語，經核係對原審取捨證
    據、認定事實之職權行使，指摘其為不當，而非具體說明其
    有何不適用法規或適用法規不當之情形，並揭示該法規之條
    項或其內容，難認對該判決之如何違背法令已有具體之指摘
    。依首揭說明，應認其上訴為不合法。
三、據上論結，本件上訴為不合法，依行政訴訟法第249條第1項
    前段、第104條、民事訴訟法第95條、第78條，裁定如主文
    。
中    華    民    國    97    年    3     月    13    日
                    最高行政法院第二庭
                        審判長法官  高  啟  燦
                              法官  侯  東  昇
                              法官  黃  合  文
                              法官  廖  宏  明
                              法官  楊  惠  欽
以  上  正  本  證  明  與  原  本  無  異
中    華    民    國    97    年    3     月    14    日
                              書記官  邱  彰  德


司法院資訊處製作；財團法人民間司法改革基金會備份。
